【裁判字號】    92,簡上,82
【裁判日期】    920623
【裁判案由】    毒品危害防制條例
【裁判全文】
臺灣臺北地方法院刑事判決                          九十二年度簡上字第八二號
    上  訴  人  臺灣臺北地方法院檢察署檢察官
    被      告  甲○○
右列上訴人因被告違反毒品危害防制條例案件，不服本院九十二年度簡字第十九號，
中華民國九十二年一月二十四日第一審刑事簡易判決（檢察官聲請簡易處刑案號：臺
灣臺北地方法院檢察署九十一度毒偵字第二五六六號）提起上訴，本院管轄之第二審
合議庭自為第一審判決如左：
    主  文
原判決撤銷。
甲○○施用第一級毒品，處有期徒刑柒月，如附表所示之第一級毒品海洛因小包沒
收銷燬；又連續施用第二級毒品，處有期徒刑月，如附表所示之第二級毒品安非他
命伍小包、大麻壹包均沒收銷燬，吸食器壹組沒收；應執行有期徒刑捌月；如附表所
示之第一級毒品海洛因小包及第二級毒品安非他命伍小包、大麻壹包均沒收銷燬，
吸食器壹組沒收。
    事  實
一、甲○○前因施用毒品案件，經依臺灣桃園地方法院八十九年度毒聲字第五五九九
    號裁定送觀察、勒戒後，認無繼續施用毒品之傾向，業經臺灣桃園地方法院檢察
    署檢察官，於八十九年九月十六日以八十九年度毒偵字第四六九六號為不起訴處
    分確定在案。惟甲○○又基於施用第二級毒品之概括犯意，自九十一年七月間某
    日起至九十一年十一月五日十四時三十分許止，在臺北市○○街四七巷三之二號
    一樓住處，連續利用其所有之吸食器施用自己所持有第二級毒品安非他命多次，
    並於施用第二級毒品安非他命時，同時持有第二級毒品大麻一包，又另行基於施
    用第一級毒品之犯意，於九十一年十一月五日二十二時許回溯前二十六小時內之
    某時，在臺北市○○街四七巷三之二號一樓住處，以注射方式施用其所持有第一
    級毒品海洛因。嗣於九十一年十一月五日二十時許，臺北市政府警察局中正第二
    分局持搜索票在甲○○前址住處進行搜索時，查獲如附表所示之海洛因三小包、
    安非他命五小包、大麻一包及上開吸食器一組。甲○○此次行為，經依臺灣臺北
    地方法院九十一年度毒聲字第二二四六號裁定送台灣台北看守所附設勒戒處所觀
    察、勒戒後，經該勒戒處所依有無繼續施用毒品傾向評估標準記錄結果，綜合判
    斷認有繼續施用毒品傾向。
二、案經臺北市政府警察局中正第二分局報告臺灣臺北地方法院檢察署檢察官偵查後
    聲請以簡易判決處刑。
    理  由
一、被告甲○○迭於警詢、偵查、原審及本院審理時坦承右揭犯罪事實不諱，有被告
    之警、偵訊筆錄，及本院審判筆錄可參，核與臺北市立療養院煙毒尿液檢驗報告
    書（見九十一年度毒偵字第二五六六號偵查卷第七一頁）所載被告尿液經以酵素
    免疫分析法及薄層層析法檢驗，結果呈嗎啡類及安非他命類陽性反應相符，並有
    扣案被告所有如附表所示之海洛因三包、安非他命五包、大麻一包、安非他命吸
    食器一組，有扣押物品收據暨目錄表、贓證物品清單各一紙，均附於偵查卷宗可
    憑（見偵查卷宗第十八頁收據暨目錄表、第七六頁贓證物品清單），而扣案海洛
    因三包及大麻一包，經法務部調查局以化學呈色法及氣相層析質譜儀分析法鑑定
    確為第一級毒品海洛因及第二級毒品大麻，有法務部調查局鑑定通知書影本一紙
    ，附在本院刑事卷宗可參；扣案安非他命五包經臺北市政府警察局中正第二分局
    以聯勤二○四廠製造之煙毒檢驗試劑初步檢驗結果呈安非他命反應，有臺北市政
    府警察局中正第二分局查獲涉嫌毒品危害防制條例毒品初步鑑驗報告書（見前揭
    偵查卷第二六頁）可憑。復有臺灣桃園地方法院檢察署檢察官八十九年度毒偵字
    第四六九六號不起訴處分書（見前揭偵查卷第六七頁）及本院九十一年度毒聲字
    第二二四六號裁定書（見前揭偵查卷第三九頁）、臺灣臺北看守所附設勒戒處所
    有無繼續施用毒品傾向證明書（見前揭偵查卷第六九頁）各一份可稽。被告自白
    與事實相符，本件事證明確，被告犯行洵堪認定，應予依法論科。
二、核被告施用第一級毒品海洛因及第二級毒品安非他命之行為，係違反毒品危害防
    制條例第十條第一項施用第一毒品罪及同條第二項施用第二級毒品罪；而其持有
    第二級毒品大麻之行為，係犯同條例第十一條第二項之持有第二級毒品罪。其非
    法持有第一級毒品海洛因及第二級毒品安非他命之低度行為，應分別為非法施用
    第一級毒品海洛因及第二級毒品安非他命之高度行為吸收，不另論罪。又被告持
    有及施用第二級毒品安非他命時，同時持有第二級毒品大麻，因屬同一行為為之
    ，係想像競合犯，雖然檢察官未起訴，然該持有大麻之行為，為聲請簡易判決效
    力所及，本院應併予審理，且應從施用第二級毒品安非他命罪處斷。至於被告先
    後施用第二級毒品安非他命之犯行，時間密接，所犯罪名相同，顯係基於概括犯
    意為之，應依刑法第五十六條連續犯之規定論以一罪，並加重其刑。被告所犯上
    開二罪間，犯意各別，行為互殊，應予分論併罰。原審依卷內資料，認被告係犯
    施用第一級毒品及連續施用第二級毒品之罪，分別處以有期徒刑七月、三月，並
    定應執行刑八月，固非無見，惟被告持有第二級毒品大麻部分，與持有第二級毒
    品安非他命係想像競合犯，原審漏未論及，已有未洽；又按「第一審法院依被告
    在偵查中之自白或其他現存之證據，已足認定其犯罪者，得因檢察官之聲請，不
    經通常審判程序，逕以簡易判決處刑。但有必要時，應於處刑前訊問被告。」、
    「依前二項規定所科之刑以宣告緩刑、得易科罰金之有期徒刑及拘役或罰金為限
    。」刑事訴訟法第四百四十九條第一項、第三項分別定有明文，原審以簡易判決
    判處被告上揭刑罰，已非得易科罰金之有期徒刑，且於定應執行刑八月後，又未
    宣告被告緩刑，而與前揭刑事訴訟法規定不符，上訴意旨認應改適用通常程序審
    判，確有理由，應由本院撤銷原判決，並依通常程序自為第一審判決。爰審酌被
    告犯後坦承所有犯行，犯後態度良好，並衡量其犯罪手段、目的及被告之智識程
    度、生活狀況等其他一切情狀，就被告所犯前開二罪，分別量處如主文所示之刑
    ，並定其應執行之刑，以示懲儆。又查被告有多項違反毒品危害防制條例及肅清
    煙毒條例前案紀錄，有臺灣高等法院被告全國前案紀錄表、受觀察勒戒人毒品及
    前科紀錄簡列表各一份可佐，且被告經臺灣臺北看守所附設勒戒處所觀察後，認
    有繼續施用毒品傾向，有前揭有無繼續施用毒品傾向證明書一紙可考，足見被告
    有繼續施用毒品之傾向，本院因認被告之刑以執行為適當，不宜為緩刑之宣告。
    末查扣案如附表所示第一級毒品海洛因三包、第二級毒品安非他命五包、大麻一
    包分別為第一、二級毒品，應依毒品危害防制條例第十八條第一項前段規定沒收
    銷燬，至於扣案吸食器一組為被告所有供施用安非他命所用之物，依刑法第三十
    八條第一項第二款沒收之。
據上論斷，應依刑事訴訟法四百五十五條之一第三項、第三百六十九條第一項前段、
第三百六十四條、第二百九十九條第一項前段，毒品危害防制條例第十條第一項、第
二項、第十一條第二項，第十八條第一項前段，刑法第十一條前段、第五十六條、第
五十五條、第四十一條第一項前段、第三十八條第一項第二款、第五十一條第五款，
判決如主文。
本案經檢察官黃東焄到庭執行職務
中      華      民      國    九十二    年      六      月    二十三    日
                                      臺灣臺北地方法院刑事第六庭
                                          審判長法  官  黃俊明
                        法  官  吳秋宏
                                                法  官  黃程暉
右正本證明與原本無異
如不服本判決，應於判決送達後十日內，向本院提出上訴狀（應抄附繕本）。
                                                書記官  張華瓊
中      華      民      國    九十二    年      六      月    二十五    日
附錄本案論罪科刑法條全文
毒品危害防制條例第十條
施用第一級毒品者，處六月以上五年以下有期徒刑。
施用第二級毒品者，處三年以下有期徒刑。
毒品危害防制條例第十一條
持有第一級毒品者，處三年以下有期徒刑、拘役或新臺幣五萬元以下罰金。
持有第二級毒品者，處二年以下有期徒刑、拘役或新臺幣三萬元以下罰金。
持有專供製造或施用毒品之器具者，處一年以下有期徒刑、拘役或新臺幣一萬元以下
罰金。
附表
┌───────┬────────────┬──────────────┐
│名      稱    │保  管  字  號          │附            註            │
├───────┼────────────┼──────────────┤
│第一級毒品海洛│九十二年度青保管字第三號│毛重二點三公克，淨重一點二│
│因三包        │                        │四公克（包裝重點七九公克）│
│              │                        │純度百分之二一點七，純質淨│
│              │                        │重點二六公克。            │
├───────┼────────────┼──────────────┤
│第二級毒品安非│九十二年度藍保管字第三三│毛重七點六五公克，淨重五點八│
│他命五包      │五號                    │三公克                      │
├───────┼────────────┼──────────────┤
│第二級毒品大麻│九十二年度青保管字第三號│毛重○點五四公克，淨重○點○│
│一包          │                        │五公克（包裝重○點四九公克）│
└───────┴────────────┴──────────────┘
（續上頁）
┌───────┬────────────┬──────────────┐
│安非他命吸食器│九十二年度藍保管字第三三│無                          │
│一組          │五號                    │                            │
└───────┴────────────┴──────────────┘


司法院資訊處製作；財團法人民間司法改革基金會備份。
